【裁判字號】    94,交易,244
【裁判日期】    950428
【裁判案由】    過失傷害
【裁判全文】
臺灣板橋地方法院刑事判決             94年度交易字第244號
公  訴  人  臺灣板橋地方法院檢察署檢察官
被      告  乙○○
上列被告因過失傷害案件，經檢察官提起公訴（94年度偵字第10
838 號、94年度偵字第12511 號、94年度偵字第11405 號），本
院合議庭裁定依簡式審判程序審理，本院判決如下：
    主  文
乙○○因過失傷害人，處有期徒刑月，如易科罰金以佰元折
算壹日。
    事  實
一、乙○○於民國93年11月30日晚上7 時許，駕駛車號HV-9232
    號自小客車，搭載李楊錦花，沿臺北縣泰山鄉○○路往仁義
    路方向直行，行經臺北縣泰山鄉○○○路口，本應注意汽車
    行駛至無號誌或號誌故障而無交通警察指揮之交岔路口，如
    同為直行車，左方車應暫停讓右方車先行，且應減速慢行，
    作隨時停車之準備，駕駛人應注意車前狀況，並隨時採取必
    要之安全措施，而依當時之情形，天候晴，夜間有照明，道
    路狀況良好無障礙物，視距良好，並無不能注意之情事，竟
    疏未注意，適甲○○騎乘車號LZ2-372 號輕型機車，搭載丙○○，沿臺北縣泰山鄉○○路往仁愛路方向直行，甲○○本
    應注意騎乘機車行經無號誌之交岔路口，應減速慢行，作隨
    時停車之準備，且應注意車前狀況，隨時採取必要之安全措
    施，亦無不能注意之情事，因乙○○左方車未暫停讓右方車
    先行，甲○○車速過快，且兩車均未注意車前狀況，並作隨
    時停車之準備，而發生撞擊，致甲○○、丙○○人車倒地，
    甲○○因此受有頭部外傷顱內出血、左骨盆骨折之傷害。嗣
    乙○○肇事後，於有偵查權限之機關及公務員發覺其犯罪前
    ，即委由附近商家報警處理，並於警方前往現場處理時在場
    ，且向警方自首坦承肇事，接受裁判。（按丙○○因本次之
    車禍事故，亦有受傷，惟其於本院審理時，因本院協調乙○○與甲○○各賠償彼新臺幣「下同」五萬元，故丙○○當庭
    撤回對於乙○○與甲○○之過失傷害告訴，本院對於乙○○
    與甲○○被訴過失傷害丙○○部分，另行為公訴不受理之諭
    知）。
二、案經乙○○自首及甲○○告訴臺北縣政府警察局新莊分局報
    告臺灣板橋地方法院檢察署檢察官偵查起訴。
    理  由
一、訊據被告乙○○對於上揭犯罪事實均坦承不諱，核與告訴人
    甲○○所指訴之情節相符。況告訴人甲○○因本件車禍事故
    致受有頭部外傷顱內出血、左骨盆骨折之傷害等情，亦有卷
    附板橋中興醫院院所出具之診斷證明書與出院病歷摘要等文
    件可稽（見94年度發查字第776 號偵查卷第4 至7 頁）。再
    按「汽車行駛時，駕駛人應注意車前狀況，並隨時採取必要
    之安全措施」，道路交通安全規則第94條第3 項定有明文，
    且按「汽車行駛至無號誌之交岔路口，左方車應暫停讓右方
    車先行」，上開規則第102 條第1 項第2 款亦有明文。查被
    告於上開時地駕駛自用小客車，自應注意上揭規定，且當時
    天候晴，夜間有照明，道路狀況良好無障礙物，視距良好等
    ，此有道路交通事故調查報告表與現場照片等文件附卷可按
    （見94年度他字第2888號偵查卷第49至61頁），並無不能注
    意之情形，被告竟疏未注意車前狀況，違反上揭規定，左方
    車未暫停讓右方車先行，為肇事主因；而告訴人甲○○騎乘
    車號LZ2-372 號輕型機車，未注意車前狀況，為肇事次因，
    此業經臺灣省臺北縣區車輛行車事故鑑定委員會鑑定明確，
    並經臺灣省車輛行車事故覆議鑑定委員維持上開鑑定意見，
    此有上開單位之鑑定意見書在卷足憑（見94年度他字第30
    28號偵查卷第6 至8 頁、94年度偵字第10838 號偵查卷第24
    頁）。足徵因被告之上開過失行為，適告訴人騎乘輕型機車
    未注意車前狀況，致二車發生碰撞，告訴人因此受傷，是被
    告之過失行為與告訴人受傷間顯有相當因果關係甚明。事證
    明確，被告犯行堪以認定，應予依法論科。
二、核被告所為，係犯刑法第284 條第1 項之因過失傷害人罪。
    被告於肇事後，於有偵查權限之機關及公務員發覺其犯罪前
    ，委由附近商家報警處理，並於警方前往現場處理時在場，
    且向警方自首坦承肇事，接受裁判等情，業經被告供述在卷
    ，並有卷附臺北縣政府警察局新莊分局道路交通事故肇事人
    自首情形紀錄表一件足參（見94年度他字第2888號偵查卷第
    55頁），是被告之犯行符合自首要件，應依刑法第62條前段
    之規定減輕其刑。爰審酌被告因駕車輕忽而肇事，導致告訴
    人所受之傷害非輕，再本院開庭審理時，曾協調被告賠償告
    訴人十八萬元，告訴人即願意撤回對於被告之告訴，被告與
    告訴人均同意上開方案（見本院94年12月8 日準備程序筆錄
    ），然嗣後被告竟反悔不同意賠償告訴人十八萬元，只願意
    賠償彼五萬元，而告訴人不同意此方案，致和解不成立（見
    本院95年2 月16日準備程序筆錄），足徵被告並無和解誠意
    ，否則怎會對於先前已承諾之事項反悔？又被告犯後坦承犯
    行，甚有悔意，且本件車禍事故之發生，告訴人亦與有過失
    已如前述等一切情狀，量處被告如主文所示之刑，並諭知如
    易科罰金之折算標準，以資懲儆。
三、末按「除被告所犯為死刑、無期徒刑、最輕本刑為三年以上
    有期徒刑之罪或高等法院管轄第一審案件者外，於前條第一
    項程序進行中，被告先就被訴事實為有罪之陳述時，審判長
    得告知被告簡式審判程序之旨，並聽取當事人、代理人、辯
    護人及輔佐人之意見後，裁定進行簡式審判程序。」刑事訴
    訟法第273 條之1 第1 項定有明文。查本件被告所犯上開過
    失傷害人罪，非最輕本刑為三年以上有期徒刑之罪，且被告
    於本院95年2 月16日準備程序與95年4 月20日審判程序進行
    中，復就被訴之事實為有罪之陳述，經告知被告簡式審判程
    序之旨，被告及公訴人對於本件改依簡式審判程序審理亦均
    表示無意見，本院即依前揭刑事訴訟法規定，裁定本件進行
    簡式審判程序，末此敘明。
據上論斷，應依刑事訴訟法第299 條第1 項前段、第273 條之1
第1 項，刑法第284 條第1 項、第62條前段、第41條第1 項前段
，罰金罰鍰提高標準條例第1 條前段、第2 條，判決如主文。
本案經檢察官孫治平到庭執行職務。
中    華    民    國    95    年    4     月    28    日
                  交通法庭   法  官  許必奇
以上正本證明與原本無異。
如不服本判決，應於判決送達後10日內，向本院提出上訴狀。
                             書記官  金和國
中    華    民    國    95    年    4     月    28    日
附錄：
中華民國刑法第284條第1項：
因過失傷害人者，處六月以下有期徒刑、拘役或五百元以下罰金
，致重傷者，處一年以下有期徒刑、拘役或五百元以下罰金。


司法院資訊處製作；財團法人民間司法改革基金會備份。
